【裁判字號】    89,上易,3313
【裁判日期】    890630
【裁判案由】    毒品危害防制條例
【裁判全文】
臺灣高等法院刑事判決                          八十九年度上易字第三三一三號
    上訴人即
    被      告  丙○○
右上訴人即被告因毒品危害防制條例案件，不服臺灣桃園地方法院八十九年度易字第
七三一號，中華民國八十九年六月三十日第一審判決（起訴案號：臺灣桃園地方法院
檢察署八十九年度毒偵字第八五０號、八十九年度偵緝字第一二七號）提起上訴，本
院判決如左：
    主  文
上訴駁回。
        事  實
一、丙○○於民國八十九年一月二十九日凌晨三時三十分許，在桃園縣中壢市○○街
    一二五巷三五號甲○○住處持有第二級毒品安非他命一包（淨重○‧一六公克）
    ，適為警臨檢發覺其另案通緝中，當場於丙○○身上搜扣得上開第二級毒品一包
    而查獲。
二、案經桃園縣警察局中壢分局報請台灣桃園地方法院檢察署檢察官偵查起訴。
        理  由
一、訊之被告丙○○矢口否認右揭犯行，先辯稱伊酒醉，不知身上何以有第二級毒品
    安非他命云云，嗣又辯稱此係警察栽贓云云。然查，警方前往證人甲○○住處臨
    檢，適被告於該址，聽聞警方入內，即要求證人甲○○帶伊前往三樓藏身，惟仍
    為警方所發覺，被告猶不願讓警察搜其上衣口袋，但其嗣從其上衣口袋拿出一包
    藥物握於手為警查覺，令其攤開手掌而扣得該包藥物等情，業據證人乙○○即承
    辦本案警員、證人甲○○到庭結證綦詳（分見原審卷第十五頁、第四二、四三頁
    、本院八十九年十一月二十八日訊問筆錄），而被告自其上衣口袋拿出握於手中
    為警扣得之藥物經檢驗確認係安非他命，亦有法務部調查局八十九年四月二十日
    （八九）陸（一）字第八九○二四○五六號檢驗通知書一紙在卷可稽（見原審卷
    第二一頁），足見被告辯稱酒醉不知為何有安非他命乙節無非卸責之詞，委無足
    採。被告雖另辯稱因承辦警員乙○○任職中壢分局普仁派出所及建安派出所時，
    曾遭伊檢舉貪瀆，故遭其報復栽贓云云，惟經本院向桃園縣警察局查詢，該局答
    覆：「二、經查林員於七十六年七月自台灣警察專科學校畢業以後，即核派本局
    保安隊任職實習警員、警員等職，七十六年十二月調中壢分局服務，歷任建安派
    出所、中壢派出所、興國派出所警員、中壢派出所巡佐等職，現任中福派出所巡
    佐兼副所長，未有在普仁派出所服務之經歷。三、本案當事人丙○○經於八十九
    年十月十六日親來本局督察室表示，渠於八十六年初任職前國大代表湯美娥服務
    處期間，受理民眾檢舉一服務於建安及普仁派出所之林姓員警風紀案件，該林姓
    員警即為乙○○，林員因而挾怨報復誣陷丙○○毒品危害防制條例案件，惟有關
    渠究係於何時，向本局何單位檢舉，受理人員為何等各節，均未能明確指出，或
    提供具體佐証資料証明渠有核與檢舉乙○○不法行為之紀錄；另查據本局及中壢
    分局八十六年員警違法違紀案件登記簿，其中均無受理林員違法違紀案件紀錄。
    四、綜上所查，中壢分局中福派出所巡佐兼副所長乙○○，自七十六年任職本局
    迄今，未有在普仁派出所之經歷，另查林員服務於建安派出所之期間係自七十六
    年十二月至八十二年七月，亦與丙○○所指述之時間（八十四、八十六年）間不
    符；且本局及中壢分局於八十六年初均查無受理或調查丙○○檢舉林員不法行為
    案件之紀錄。林員於八十九年元月廿九日查獲丙○○毒品危害防制條例乙案，悉
    依刑事訴訟法有關逮捕通緝犯及現行犯之規定執行，林員與丙○○在此之前並不
    認識，應無挾怨報復誣陷等情事，查據當事人丙○○亦未能明確指出渠究係於何
    時，向本局何單位檢舉，受理人員為何等各節，或提供具體佐証資料証明渠等檢
    舉乙○○不法行為之紀錄。」有該局八十九年十一月四日桃警督字第八二一四五
    號函可稽。足徵被告所辯，純屬虛構飾卸之詞，不足採信。事證明確，被告犯行
    堪以認定。
二、核被告所為，係犯毒品危害防制條例第十一條第二項持有第二級毒品罪。原審適
    用毒品危害防制條例第十一條第二項、第十八條第一項前段，刑法第十一條、第
    四十一條，罰金罰鍰提高標準條例第二條規定，暨審酌被告持有毒品數量不大，
    惟犯後為求卸責，任意誣指警方栽贓，又虛詞圖令證人甲○○到庭為不實之證詞
    ，業經證人甲○○到庭證述在案（見原審卷第四三頁），態度惡劣，毫無悔意等
    一切情狀，量處有期徒刑六月，並諭知易科罰金之折算標準，其認事用法均無違
    誤，量刑亦稱妥適。被告上訴空言否認犯罪，指摘原判決不當，為無理由，應予
    駁回。
據上論斷，應依刑事訴訟法第三百六十八條，判決如主文。
本案經檢察官郭弘佑到庭執行職務。
中      華      民      國    八十九    年     十二     月     二十     日
                              臺灣高等法院刑事第十三庭
                                  審判長法  官  周  占  春
                                        法  官  周  盈  文
                                        法  官  盧  彥  如
右正本證明與原本無異。
不得上訴。
                                        書記官  蘇  文  正
中    華    民    國    八十九    年       十二     月      二十        日
附錄：本案論罪科刑法條全文
毒品危害防制條例第十一條
持有第一級毒品者，處三年以下有期徒刑、拘役或新臺幣五萬元以下罰金。
持有第二級毒品者，處二年以下有期徒刑、拘役或新臺幣三萬元以下罰金。
持有專供製造或施用毒品之器具者，處一年以下有期徒刑、拘役或新臺幣一萬元以下
罰金。


司法院資訊處製作；財團法人民間司法改革基金會備份。
